CRISTHIAN I. CASTRO ARIAS

Teléfono móvil: +573114248799 Florida, Valle del Cauca, Colombia







Data Scientist con experiencia en Python, SQL, análisis de datos, Machine Learning, Power BI, entre otras tecnologías. Tengo background en ingeniería química y control de calidad que me ha ayudado en el análisis y optimización de procesos que se presentan en el sector de los datos. Soy un individuo altamente adaptable que se siente cómodo en diferentes roles, dispuesto a aprender y desaprender. Poseo nivel conversacional en inglés y disfruto el trabajo en equipo, compartiendo conocimientos, pidiendo ayuda y ofreciendo apoyo cuando sea necesario.

EDUCACIÓN

Bootcamp. Soy Henry. Análisis, ingeniería y ciencia de datos (2023 – Cursando)

Pregrado. Universidad del Valle. Ingeniería Química (2010 – 2015)

Tesis: "Morfología de carbonizados provenientes de mezclas de carbón y

bagazo de caña de azúcar en un proceso de pirolisis"

Cali. Colombia

EXPERIENCIA

Trapiche Lucerna, Florida, Valle del Cauca Ingeniero de Elaboración Asistente, Ares de producción May 2020 - Jun 2020

- Supervisión de indicadores de producción y KPI's en las áreas de clarificación y evaporación en el ingenio azucarero.
- Elaboración de diagramas de proceso.

Tutor Privado, Bogotá

Jan 2017 - Sep 2018

Freelancer, Educación

• Preparación de estudiantes en las áreas de química, matemáticas y física.

Smurfit Kappa, Yumbo, Valle del Cauca

Mar 2015 - Sep 2015

Estudiante en práctica, Departamento técnico y de Calidad

- Ejecución de Buenas Prácticas de Manufactura (BPM) siguiendo estándares regionales e internacionales.
- Supervisión de muestreo de product final y de aguas involucradas en el proceso.

Sistema de Recomendación de Películas Basado en Contenido

Henry Bootcamp, Jun 2023 - Jul 2023

- Procesamiento y limpieza de un dataset relacionado con la industria del cine usando librerías de Python como Pandas, NumPy y AST.
- Desarrollo de un modelo de recomendación mediante vectorización, Scikit-Learn y procesos algebraicos como similitud del coseno.
- Despliegue de la aplicación via Render.com y una API construida con FastApi.

Morfología de carbonizados provenientes de mezclas de carbón -bagazo en un proceso de pirolisis

Universidad del Valle, Cali, Colombia, Aug 2014 - Sep 2015

- Reducción de tamaño de partícula de carbón y bagazo proveniente de caña de azúcar.
- Construcción de discos de mezclas de resina epoxi y muestras provenientes de la molienda.
- Chequeo de los discos mediante microscopio y recolección de imágenes de carbonizados provenientes de mezclas con distintas proporciones.
- Analizar la correlación entre las diferentes formas de las carbonizados y las propiedades de las muestras como capacidad calorífica.

ENTRENAMIENTO PROFESIONAL Y CURSOS

Excel Intermedio y Dashboards, Platzi, 2023
Fundamentos de Spark, Platzi, 2023
Introducción a MongoDB, Platzi, 2023
Docker, Platzi, 2023
Python Profesional, Platzi, 2022
SQL y MySQL, Platzi, 2022
Construcción de Bases de Datos con MySQL, SENA, 2022
Análisis Exploratorio de Datos, SENA, 2022
Ingles Avanzado, Centro Cultural Colombo-Ameicano, 2017

LENGUAJES

Ingles: Intermediate Speaking and Writing, Advanced Reading and Listening

Frances: Principiante

HERRAMIENTAS DE COMPUTACIÓN

Programación: Python, SQL, NOSQL, Pandas, NumPy, Scikit-Learn, Matplotlib.

Aplicaciones: VS Code, Office 365, Anaconda Suite, Hue, MySQL, PostregreSQL, Power

BI, Mongo Compass

Plataformas: Windows, Linux